【裁判字號】    92,簡上,141
【裁判日期】    921224
【裁判案由】    給付會款
【裁判全文】
臺灣臺南地方法院民事判決  九十二年度簡上字第一四一號
    上  訴  人  甲○○
    被  上訴人  乙○○
    訴訟代理人  賴鴻鳴律師
                黃俊達律師
                莊信泰律師
右當事人間請求給付會款事件，上訴人對本院新市簡易庭民國九十二年八月七日所為
第一審判決，請求就假執行部分先為辯論及裁判，本院（言詞辯論終結日期：九十二
年十二月二十三日）判決如左：
    主      文
原判決所命給付，准上訴人於執行標的物拍定、變賣或其他執行程序終結前，以新台
幣肆拾萬元為被上訴人預供擔保，得免為假執行。
    事實及理由
一、上訴人方面：
  （一）聲明：求為判決：原判決不利上訴人部分，上訴人願供擔保，請准免為假執
        行。
  （二）陳述：兩造因給付會款事件涉訟，現正繫屬本院第二審程序審理中，茲因被
        上訴人已依民國九十二年八月七日本院新市簡易庭第一審判決（九十二年度
        新簡字第一三六號）對上訴人所有之不動產聲請假執行（本院九十二年執字
        第二八二○四號），致上訴人家人憂心受怕，且為免上訴人因不動產被拍賣
        而遭受難以回復之損害，為此聲請願供擔保，請准宣告免為假執行。
二、被上訴人方面：
  （一）聲明：求為判決：駁回上訴人免為假執行之上訴。
  （二）陳述：被上訴人為維權益，自得依本院准為假執行之判決聲請假執行。
    理    由
一、本件上訴人聲請就假執行部分先為辯論，核與民事訴訟法第四百三十六條之一第
    三項準用同法第四百五十五條規定相符，爰依其聲請，就假執行之上訴部分，先
    為辯論及判決，合先敘明。
二、按法院得依聲請就依職權，宣告被告預供擔保，或將請求標的物提存而免為假執
    行；依前項規定預供擔保或提存而免為假執行，應於執行標的物拍定、變賣或物
    之交付前為之，民事訴訟法第四百三十六條之一第三項、第四百六十三條、第三
    百九十二條第二項、第三項定有明文。經查：兩造因請求給付會款事件涉訟，現
    正繫屬本院第二審程序審理中，茲因被上訴人即原告已依民國九十二年八月七日
    本院新市簡易庭第一審判決（九十二年度新簡字第一三六號）對上訴人即被告所
    有之不動產聲請假執行，並於九十二年十二月二十九日執行拍賣（本院九十二年
    執字第二八二○四號）之事實，業據上訴人提出本院民事執行處通知影本為證，
    且為被上訴人所不爭執，堪信為真實。從而，上訴人陳明願供擔保，聲請就原判
    決命為給付部分免為假執行，經核並無不合，爰酌定相當之擔保金額准許之。
三、據上論結，本件上訴人關於假執行之上訴為有理由，依民事訴訟法第四百三十六
    條之一第三項、第四百五十五條、第四百五十條、第四百六十三條、第三百九十
    二條第二項，第三項，判決如主文。
中      華      民      國    九十二    年    十二    月      二十四    日
                            臺灣臺南地方法院民事第三庭
~B審判長法官  蔡美美
~B      法官  洪碧雀
~B      法官  王立村
右為正本係照原本作成
本件不得上訴
中      華      民      國    九十二    年    十二    月      二十四    日
~B法院書記官  陳淑貞


司法院資訊處製作；財團法人民間司法改革基金會備份。
